# 一年一签的租赁合同，使用权资产确认

提问人：审计 何小白 时间：2023-02-21 10:56:37
背景：目前房租较稳定，曾经有装修过，每年租金 30 万，大于重要性，合同一年一签，预计会续租。
疑问：
1 、管理层不能合理判断续租期时如何处理？是否可简易处理，不确认使用权资产？
2 、如果管理层提供了续租期，如何判断管理层提供的续租期合理性？
3 、租金如何预估？

回答人：chenyiwei
可参考：《计学精要 2021 》第三章“租赁期”第四节“实务中租赁期的确定”第4.2节“固定租赁期 1 年+12个月滚动续期选择权的处理”。